【裁判字號】    97,交聲,883
【裁判日期】    970515
【裁判案由】    違反道路交通管理處罰條例聲明異議
【裁判全文】
臺灣桃園地方法院交通事件裁定         97年度交聲字第883號
原處分機關  交通部公路總局台北區監理所
異 議 人即
受 處 分人  甲○○
上列受處分人因違反道路交通管理處罰條例案件，不服交通部公
路總局台北區監理所民國97年5 月1 日所為裁決處分（北監自裁
字40-Z00000000號），聲明異議，本院裁定如下：
    主  文
異議駁回。
    理  由
一、原處分意旨略以：受處分人即異議人林柏憲於民國96年7 月
    5 日上午7 時30分許，駕駛車牌號碼8855-DN 號自用小客車
    行經速限為時速100 公里之國道一號中山高速公路南下157
    公里處附近路段，因以時速172 公里之速度超速行駛，並為
    國道公路警察局第三警察隊泰安分隊員警以電腦雷達自動照
    相測速器鎖定照相採證後舉發，再於97年5 月1 日經原處分
    機關以北監自裁字40-Z00000000號裁決書認定異議人確「行
    車速度超過規定之最高時速六十公里以上」之違規行為，而
    裁罰異議人吊扣汽車牌照3 個月之處分（另裁處異議人罰鍰
    及接受道路交通安全講習部分未據聲明異議）。
二、異議意旨則以：異議人確有於上揭時間駕駛上開車輛行駛於
    前揭路段，亦不否認有超速行駛之事實，然該車輛車齡已屆
    13年甚為老舊，不可能超速至時速172 公里，且異議人有裝
    設衛星導航裝置，亦未顯示異議人有超速至此之情形。更罔
    論員警使用之測速照相機每天搬上搬下、經常碰撞，其準確
    性實有可疑，何能僅以一張照片即認異議人有超速行為。是
    原處分顯有不當，爰依法聲明異議，請求撤銷原處分。
三、按汽車駕駛人，駕駛汽車行車速度，超過規定之最高時速60
    公里以上，處新臺幣 6000元以上24000元以下罰鍰，並吊扣
    該汽車牌照3個月，道路交通管理處罰條例第43條第1 項第2
    款、第4 項分別定有明文。經查，本件異議人駕駛車牌號碼
    8855-DN 號自用小客車，於96年7 月5 日行經國道一號高速
    公路南下157 公里處附近，為警舉發行車速度超過該處最高
    速限60公里以上之違規，嗣經原處分機關依道路交通管理處
    罰條例第43條第4 項之規定以上揭裁決處分裁處異議人吊扣
    汽車牌照3 個月，此有本案裁決書一份在卷可佐。而舉發員
    警認定異議人有此違規行為及認定異議人斯時行車速度為時
    速172 公里之依據，係舉發員警以國道公路警察局第三警察
    隊配備之自動照相測速器鎖定斯時行經該處之異議人車輛後
    ，依該測速器發射接受雷射光束，再通過高速運算計算時間
    距離，再藉其內電腦計算異議人車輛當時行速，爾後再予拍
    照存證，此亦有卷附異議人車輛違規照片1 張及內政部警政
    署國道公路警察局第三警察隊97年3 月21日公警三交字第09
    70370789號書函1 份可參。而執勤員警所使用者係GATSOMET
    ER牌、24.125GHz （K-Band）照相式雷達測速儀，甫於95年
    9 月15日經經濟部標準檢驗局檢定合格，有效期限至96年9
    月30日，此有卷附經濟部標準檢驗局核發之雷達測速儀檢定
    合格證書在卷可稽。異議人為警舉發時，舉發單位使用之雷
    射槍測速器既仍在有效之使用期限內，復無證據證明該機器
    有故障之虞，是所測得之數據尚屬可信。復以雷達測速儀係
    以雷射光束（不見光）直接瞄準行進中之車輛，屬「單點單
    台」之測速方式，車輛如有超出設定之速限即立刻鎖定，而
    雷射是屬於直線不易擴散的光束，車流量大小、旁邊是否另
    有他車行經，均不影響測速之準確性，足見警員取締本件異
    議人駕車超速違規並無誤判之虞。至異議人辯稱車上裝設之
    「衛星導航器」並未顯示異議人車速高達時速172 公里云云
    ，然縱異議人確裝有「衛星導航器」，然斯時顯示時速究竟
    多少，亦未據其提出證據佐證，自難遽採。
五、綜上，本件異議人確有駕駛上開汽車行車速度超過規定之最
    高時速60公里以上（未滿80公里）之違規行為，原處分機關
    依道路交通管理處罰條例第43條第1 項第2 款、第4 項規定
    ，裁處吊扣汽車牌照3 個月，洵屬有據（原處分機關另裁處
    異議人罰鍰新台幣8,000 元、違規記點3 點、接受道路安全
    講習，均未據異議人聲明異議，且其中罰鍰部分異議人亦已
    繳納，此有卷附原處分機關97年3 月27日北監自字第097600
    9343號函、及本院辦理刑事案件電話記錄查詢表各1 紙所載
    可查）。異議人之異議並無理由，應予駁回。
六、據上論斷，應依道路交通管理處罰條例第87條第2 項，道路
    交通案件處理辦法第19條，裁定如主文。
中    華    民    國    97    年    5     月    15    日
                      交通法庭  法  官  紀凱峰
以上正本證明與原本無異。
如不服本裁定，應於裁定送達後5 日內向本院提出抗告狀。
                                書記官  高文靜
中    華    民    國    97    年    5     月    28    日


司法院資訊處製作；財團法人民間司法改革基金會備份。
